

- arifozkan1245@gmail.com
- ★ 1804 Corsier-sur-Vevey
- https://nextjs-learningeight-delta.vercel.app/fr
- □ Turque
- **₽** B
- Véhicule personnel
- Vaud
- +41 077 987 62 41

# Langues

### Turc

Langue maternelle

## Français

Intermédiaire (B1)

### **Anglais**

Intermédiaire supérieur (B2)

# Réseaux sociaux

@ArfOz

in @arifozkanozturk

# Arif Ozkan OZTURK

# Développeur Full Stack

Développeur Full Stack expérimenté, maîtrisant ReactJS, Next.js, Node.js et Django. Spécialisé dans le développement d'applications performantes et évolutives, intégrant des API RESTful, GraphQL et des solutions cloud comme Firebase et Google Cloud Platform.

Expert dans les environnements Agile, le développement orienté tests avec Cypress.Passionné par la résolution de problèmes complexes, l'auto-apprentissage et la création de solutions innovantes répondant aux besoins des entreprises.

# **Expériences Professionnelles**

## Développeur Full Stack

Depuis déc. 2024 Association Mon Eco Pote Lausanne, VD, Switzerland

- Planification de l'intégration des abonnements par e-mail.
- Développement d'une fonctionnalité permettant à l'administrateur d'envoyer des e-mails informatifs à tout moment ou de manière régulière.
- Création d'une interface pour permettre aux utilisateurs de s'abonner ou de se désabonner facilement.
- Installation d'un panneau d'administration et mise en œuvre d'un serveur backend pour gérer ces fonctionnalités.

# Développeur Full Stack

Depuis août 2023 Freelance Remote

- Développement et maintenance de solutions web personnalisées pour différents clients

## Chef de projet - Développeur Backend

Août 2022 - Août 2023 Meta.Sentez Remote

- Création d'une architecture modulaire avec Nx Monorepo.
- Supervision d'une équipe et développement de solutions backend utilisant NestJS, PostgreSQL et TypeScript.
- Tests et validation des API REST avec Postman pour assurer la fiabilité.

# Développeur Full Stack

Mar. 2021 - Jan. 2023 Ekip.Co Istanbul, IB, Turkey

- Conception de systèmes backend évolutifs en utilisant Google Cloud Platform, Firestore, Firebase et Pub/Sub.
- Développement d'applications performantes avec ReactJS, NestJS et Django.
- Tests automatisés et qualité du code garantis à l'aide de Cypress.
- Collaboration en équipes multidisciplinaires en appliquant les méthodologies Agile et Scrum.

### Stagiaire Développeur Full Stack

Mai 2020 - Fev. 2021 Internship at Clarusway Online Career IT Training School Remote

- Formation approfondie en développement logiciel, incluant le front-end et le back-end.
- Technologies apprises: HTML, CSS, ReactJS, React Native, Node.js, Django et Python.
- Mise en œuvre des méthodologies de développement logiciel telles que SDLC, Kanban et Scrum.

### Commandant

Août 2010 - Mar. 2021 Forces Armées Turques Turkey

- Direction d'équipes multidisciplinaires avec un accent sur la collaboration et la performance.
- Développement de stratégies opérationnelles efficaces et gestion des crises.
- Formation et mentorat des membres de l'équipe, en renforçant leur adaptabilité et compétences.
- Gestion des ressources et supervision d'opérations complexes dans des environnements exigeants.

# Compétences Transversales

- Leadership
- Gestion d'équipe
- Planification stratégique
- Gestion de crise
- Résolution de problèmes
- Prise de décision
- Adaptabilité
- Gestion du stress
- Communication



# Compétences Techniques

## Langages et Frameworks

JavaScript, Python, TypeScript, ReactJS, Next.js, Django

#### **Backend**

NodeJs, Nestjs, Django

#### Frontend

ReactJS, Nextjs, HTML5, SASS, Bootstrap, Tailwind, CSS3, Cypress

### Bases de données & Cloud

MongoDb, Firebase, Microsoft Azure, Relational Database (MySQL, PostgreSQL)

## **Outils DevOps**

Git, Github, Jira, Postman, Docker

### **Tests**

Cypress, Mocha, Chai

## Méthodologies

Agile, Scrum, Kanban, Software Development Life Cycle

### WebDevelopment

Restful API, Graphql

# **Projets**

### Système d'envoi automatique de courrier (Mon Ecopote)

- Envoi automatique d'e-mails et exécution de services utilisateurs pour l'administrateur.
- Outils et technologies: Nodejs, Nextjs, Nestjs, Microsoft Azure Functions, Typescript, Postgresql, Docker.
- **Github**: https://github.com/ArfOz/EcoPote

### BlockChain Web Site (Projet arrêté)

- Conception initiale d'un site web basé sur la blockchain pour des transactions sécurisées.
- Outils et technologies: Nodejs, ReactJS, Django, NestJS, Google Cloud Platform, Firebase, GraphQL.

## **MetaSentez Online Rendezvous Project**

- Développement d'une plateforme de rendez-vous en ligne, optimisée pour les utilisateurs.
- Outils et technologies: Next.js, NestJS, Tailwind CSS, TypeScript, PostgreSQL, Nx Monorepo.

### Racebet 365

- Développement et mise en ligne d'un site de paris en ligne performant.
- Outils et technologies : Node.js, Firebase, Cypress, Google Cloud Platform.

## Restaurant Searcher (Backend + Frontend)

- Application de recherche de restaurants avec localisation.
- Outils et technologies : Google Maps API, Docker, MongoDB, Tailwind CSS, PostgreSQL.

# Diplômes et Formations

## Licence

Août 2006 - Août 2010 Académie Militaire Turque Ankara Ingénierie des Systèmes

### Master

Jan. 2019 - Mai 2020 Université Rumeli d'Istanbul İstanbul Santé et Sécurité au Travail